【裁判字號】    88,訴,39
【裁判日期】    890427
【裁判案由】    違反毒品危害防制條例
【裁判全文】
臺灣花蓮地方法院刑事判決                            八十八年度訴字第三九號
    公  訴  人  臺灣花蓮地方法院檢察署檢察官
    被      告  甲○○
右列被告因違反藥事法案件，經檢察官提起公訴（八十七年度偵字第三四０六號），
本院判決如左：
    主  文
甲○○明知為禁藥而轉讓，處有期徒刑參月。
    事  實
一、甲○○明知化學合成麻醉藥品類甲基安非他命（下稱安非他命），係經行政院衛
    生署公告查禁之麻醉藥品，係屬禁藥，竟於毒品危害防制條例生效前之民國八十
    七年五月中旬某日，在花蓮市○○○街二八五號，轉讓安非他命約五米粒之份量
    供丙○○吸用。
二、案經花蓮縣警察局花蓮分局報請台灣花蓮地方法院檢察署檢察官偵查起訴。
    理  由
一、右揭事實，已據被告甲○○於警訊、偵查中坦承不諱，並經證人丙○○於警訊中
    證述屬實，事證已明；雖被告嗣於本院審理時翻異前詞否認犯行，先辯稱：係伊
    前男友乙○○要伊把安非他命交給丙○○，乙○○開車在樓下等候，叫伊將安非
    他命拿給丙○○云云，繼則改稱：伊不知乙○○要伊拿給丙○○的那一包東西係
    安非他命云云，惟此不僅已據證人乙○○到庭堅詞否認在卷，又依經驗法則判斷
    ，被告於案發時之供述較少權衡利害得失或受他人干預，比之事後翻異之詞為可
    採信，故除非可證明其更異之詞與事實相符，或其初供係虛偽者外，自不得任意
    捨棄初供不採（最高法院八十七年度台上字第一五八五號判決意旨參照）；而被
    告於右開時地轉讓安非他命予丙○○之情節，已據被告於警訊及檢察官偵查中供
    承不諱，其自白亦有證人丙○○之證詞可佐，且互核尚無歧異之處，是其事後所
    辯，應屬避重就輕之飾詞，不足採信。被告犯行已堪認定，應予依法論科。
二、按安非他命經行政院衛生署於六十九年十二月八日以衛署藥字第三○一一二四號
    公告，依藥物藥商管理法（八十二年二月五日修正為藥事法後，藥物藥商管理法
    不再適用）規定列為禁藥，不得轉讓。被告明知上開規定，仍將安非他命轉讓予
    丙○○，核其所為係犯藥事法第八十三條第一項明知為禁藥而轉讓罪。再查被告
    行為後，毒品危害防制條例業經總統於八十七年五月二十日公布，並於同年月二
    十二日生效，而安非他命業列入該條例所定之第二級毒品，轉讓第二級毒品，依
    該法第八條第二項最低本刑之刑度為六個月，與藥事法第八十三條第一項之轉讓
    禁藥之最低刑度為二個月，比較其法定本刑，以修正前之藥事法第八十三條第一
    項有利於被告，爰依刑法第二條第一項但書之規定，論以藥事法第八十三條第一
    項轉讓禁藥罪，公訴人認被告係犯毒品危害防制條例第八條第二項之轉讓第二級
    毒品罪，起訴法條容有疏誤，應予變更。爰審酌被告尚無前科，及其犯罪動機、
    目的、手段，轉讓次數僅一次，犯行對吸食者之危害暨其犯罪後之態度等一切情
    狀，量處如主文所示之刑，以示懲儆。
據上論斷，應依刑事訴訟法第二百九十九條第一項前段、第三百條，藥事法第八十三
條第一項，刑法第十一條前段、第二條第一項但書，判決如主文。
本案經檢察官許建榮到庭執行職務
中      華      民      國    八  十  九    年    四    月    二十七    日
                              臺灣花蓮地方法院刑事庭
                                  法  官  張  健  河
右正本證明與原本無異。
如對本判決不服，應於送達後十日內，向本院提出上訴狀。（應抄附繕本）
    法院書記官
中      華      民      國    八  十  九    年    五    月      一      日
附錄本判決論罪科刑之法律條文：
藥事法第八十三條：
明知為偽藥或禁藥而販賣、供應、調劑、運送、寄藏、牙保、轉讓或意圖販賣而陳列
者，處五年以下有期徒刑，得併科新台幣十萬元以下罰金。
犯前項之罪，因而致人於死者，處七年以上有期徒刑，致重傷害，處一年以上七年以
下有期徒刑。
因過失犯第一項之罪者，處一年以下有期徒刑、拘役或新台幣十萬元以下罰金。
第一項之未遂犯罰之。


司法院資訊處製作；財團法人民間司法改革基金會備份。
